---
title: "디스플레이 데이터 분석 사전테스트"
format: 
  html:
    css: [webex.css]
    include-after-body: [webex.js]
    embed-resources: true 
    toc: true
    theme: cosmo
    page-layout: full
link-citations: true
editor: visual
---

```{r setup, include = FALSE}
knitr::opts_chunk$set(echo = FALSE)
library(webexercises)
```

## 기초 난이도 문제

::: {.webex-check .webex-box}
1. OLED의 기본 구조에서 발광이 일어나는 층은? `r mcq(c("전자주입층", "정공주입층", answer = "발광층", "전극층"))`

2. 진공 증착 공정에서 pressure(진공도)의 단위는? `r mcq(c(answer = "Pa", "℃", "rpm", "g"))`

3. OLED 발광 재료의 종류가 아닌 것은? `r mcq(c("형광", "인광", answer = "등방광", "열발광"))`

4. 클린룸의 청정도를 나타내는 단위는? `r mcq(c(answer = "Class", "Degree", "Level", "Grade"))`

5. OLED 공정에서 산소와 수분을 차단하는 이유는? `r mcq(c("발광효율 향상", answer = "수명 향상", "해상도 향상", "휘도 향상"))`
:::

## 중급 난이도 문제

::: {.webex-check .webex-box}
6. 포토레지스트 도포 시 두께에 영향을 주는 요인은? `r mcq(c("점도", "회전속도", "온도", answer = "이상 모두"))`

7. 스퍼터링에서 증착률을 높이는 방법이 아닌 것은? `r mcq(c("파워 증가", "압력 감소", "타겟-기판 거리 감소", answer = "기판 온도 상승"))`

```{r}
yield_factors <- c(
  "파티클",
  "정렬불량",
  "막질불균일",
  answer = "이상 모두"
)
```

8. OLED 생산의 주요 수율 저하 요인은? `r longmcq(yield_factors)`

9. 정공주입층(HIL)의 역할이 아닌 것은? `r mcq(c("정공 주입", "에너지 장벽 감소", "전자 차단", answer = "발광 효율 증가"))`

10. 진공펌프의 종류가 아닌 것은? `r mcq(c("로터리", "부스터", "터보", answer = "컨베이어"))`
:::

## 고급 난이도 문제

::: {.webex-check .webex-box}
11. OLED 유기물 증착 시 효율이 저하되는 원인이 아닌 것은? `r mcq(c("새도우 효과", "크로스토크", "오염", answer = "기판 평탄도"))`

12. 이방성 건식 식각에서 중요한 요소가 아닌 것은? `r mcq(c("이온 에너지", "라디칼 밀도", answer = "챔버 부피", "바이어스 전압"))`

13. OLED 발광층 호스트 재료의 조건이 아닌 것은? `r mcq(c("높은 전하이동도", "넓은 밴드갭", "좋은 열안정성", answer = "높은 일함수"))`

14. OLED의 외부양자효율에 영향을 주지 않는 것은? `r mcq(c("내부양자효율", "광추출효율", answer = "전하균형", "기판 투과도"))`

15. 증착 최적화 인자가 아닌 것은? `r mcq(c("증착속도", "기판온도", "소스온도", answer = "대기압"))`
:::

## 디스플레이 산업 이해

::: {.webex-check .webex-box}
16. OLED 디스플레이의 시장 성장을 견인하는 주요 응용분야는? `r mcq(c("노트북", "TV", answer = "스마트폰", "모니터"))`

17. OLED 디스플레이의 단점이 아닌 것은? `r mcq(c("수명", "번인", "소비전력", answer = "시야각"))`

18. OLED 수명시험 항목이 아닌 것은? `r mcq(c("고온동작", "고온고습", "저온동작", answer = "진동"))`

19. OLED 특성 평가 항목이 아닌 것은? `r mcq(c("휘도", "색순도", "수명", answer = "경도"))`

20. 차세대 디스플레이 기술이 아닌 것은? `r mcq(c("마이크로LED", "퀀텀닷", answer = "CD-LCD", "투명디스플레이"))`
:::

## 공정 데이터 분석

::: {.webex-check .webex-box}
21. 공정 데이터에서 이상치를 판단하는 가장 일반적인 방법은? `r mcq(c("평균값 비교", answer = "표준편차 활용", "중앙값 비교", "최빈값 활용"))`

22. 공정 수율 데이터 분석에 가장 적합한 그래프는? `r mcq(c("파이차트", "산점도", answer = "관리도", "히스토그램"))`

23. 공정능력지수(Cp)가 높다는 것은? `r mcq(c("수율이 낮다", "편차가 크다", answer = "산포가 작다", "불량이 많다"))`

24. 공정 관리도 분석에서 이상 패턴이 아닌 것은? `r mcq(c("트렌드", "주기성", "혼합", answer = "랜덤성"))`

25. 다구찌 실험계획법의 특징이 아닌 것은? `r mcq(c("직교배열표 사용", "SN비 활용", answer = "교호작용 중시", "잡음인자 고려"))`
:::

## 힌트와 해설

`r hide("기초 난이도 문제 힌트")`
- OLED는 발광층에서 전자와 정공의 재결합으로 빛이 발생합니다
- 진공도는 Pa 단위로 표시됩니다
- OLED 발광 재료는 형광과 인광이 대표적입니다
- 클린룸은 Class로 청정도를 나타냅니다
- 산소와 수분은 OLED 소자의 열화를 촉진합니다
`r unhide()`

`r hide("중급 난이도 문제 힌트")`
- PR 두께는 여러 공정 변수의 영향을 받습니다
- 스퍼터링 증착률은 공정 변수와 관련이 있습니다
- OLED 수율은 여러 요인의 영향을 받습니다
- 각 층은 고유한 기능을 가집니다
`r unhide()`

`r hide("고급 난이도 문제 힌트")`
- 유기물 증착은 공정 조건의 영향을 많이 받습니다
- 이방성 식각은 특정 방향으로의 식각을 의미합니다
- 호스트 재료는 여러 특성이 요구됩니다
- 외부양자효율은 여러 요소의 곱으로 결정됩니다
`r unhide()`

`r hide("디스플레이 산업 힌트")`
- OLED는 모바일 기기에서 강점이 있습니다
- OLED는 자체발광 특성이 있습니다
- 신뢰성 평가는 표준화된 항목이 있습니다
- 차세대 디스플레이는 계속 발전하고 있습니다
`r unhide()`

`r hide("공정 데이터 분석 힌트")`
- 통계적 방법으로 이상치를 판단합니다
- 그래프는 목적에 맞게 선택해야 합니다
- 공정능력지수는 공정의 안정성을 나타냅니다
- 실험계획은 체계적으로 수행해야 합니다
`r unhide()`