---
title: "제조업의 데이터 분석과 AI 활용 사전테스트 1"
format: 
  html:
    css: [webex.css]
    include-after-body: [webex.js]
    embed-resources: true 
    toc: true
    theme: cosmo
    page-layout: full
link-citations: true
editor: visual
---

```{r setup, include = FALSE}
knitr::opts_chunk$set(echo = FALSE)
library(webexercises)
```

## 기초 통계 개념

::: {.webex-check .webex-box}
1. 다음 중 평균(Mean)을 구하는 방법은? `r mcq(c(answer = "모든 값을 더한 후 개수로 나눈다", "가장 작은 값과 큰 값의 중간", "가장 많이 나온 값", "첫 값과 마지막 값의 중간"))`

2. 중앙값(Median)은 어떤 값인가요? `r mcq(c("모든 값의 합을 개수로 나눈 값", answer = "데이터를 순서대로 배열했을 때 가운데 있는 값", "가장 많이 나타나는 값", "가장 큰 값과 작은 값의 차이"))`

3. 표준편차가 크다는 것은 무엇을 의미하나요? `r mcq(c("평균이 크다", "중앙값이 크다", answer = "데이터가 평균에서 멀리 퍼져있다", "데이터의 개수가 많다"))`

4. 다음 중 이상치(Outlier)를 찾는 가장 일반적인 방법은? `r mcq(c("평균보다 큰 값", "중앙값보다 큰 값", answer = "상자그림에서 울타리를 벗어난 값", "최댓값과 최솟값"))`

5. NA 값과 Inf의 차이는 무엇인가요? `r mcq(c(answer = "NA는 결측값, Inf는 무한대를 의미", "NA는 0, Inf는 1을 의미", "NA는 음수, Inf는 양수를 의미", "NA는 문자, Inf는 숫자를 의미"))`
:::

## 기본 그래프의 이해

::: {.webex-check .webex-box}
6. 두 변수 간의 관계를 볼 때 가장 적합한 그래프는? `r mcq(c(answer = "산점도(Scatter plot)", "원그래프(Pie chart)", "막대그래프(Bar chart)", "상자그림(Box plot)"))`

7. 데이터의 분포를 확인하기 좋은 그래프는? `r mcq(c("산점도", answer = "히스토그램", "원그래프", "선그래프"))`

8. 범주별 빈도를 비교할 때 사용하는 그래프는? `r mcq(c("산점도", "히스토그램", answer = "막대그래프", "선그래프"))`

9. Violin plot은 어떤 그래프와 유사한가요? `r mcq(c("산점도", answer = "상자그림(Box plot)", "막대그래프", "원그래프"))`

10. Heat map은 무엇을 표현하기에 적합한가요? `r mcq(c("시간에 따른 변화", "범주별 비교", answer = "두 변수의 교차 빈도나 강도", "단순한 수치 비교"))`
:::

## 현대의 AI 이해하기

::: {.webex-check .webex-box}
11. GPT의 뜻은 무엇인가요? `r mcq(c("General Programming Tool", answer = "Generative Pre-trained Transformer", "Global Processing Technology", "General Purpose Text"))`

12. LLM은 무슨 약자인가요? `r fitb("Large Language Model", ignore_case = TRUE)`

13. AI의 할루시네이션(Hallucination)이란? `r mcq(c("AI가 이미지를 만드는 것", "AI가 음성을 인식하는 것", answer = "AI가 사실이 아닌 정보를 만들어내는 것", "AI가 계산을 하는 것"))`

```{r}
ai_tools <- c(
  "이미지 생성 특화",
  "코드 생성 특화",
  answer = "대화와 분석에 특화",
  "음성 인식 특화"
)
```

14. Claude의 주요 특징은? `r longmcq(ai_tools)`

15. 다음 중 구글에서 개발한 AI는? `r mcq(c("Claude", "GPT", answer = "Gemini", "ChatGPT"))`
:::

## 데이터의 기초 개념

::: {.webex-check .webex-box}
16. 평균과 중앙값이 많이 다르다면 무엇을 의미할 수 있나요? `r mcq(c("데이터가 너무 적다", answer = "데이터가 한쪽으로 치우쳐있다", "데이터가 너무 많다", "데이터가 잘못됐다"))`

17. 다음 중 가장 큰 수는? `r mcq(c("평균", "중앙값", answer = "최댓값", "최빈값"))`

18. 분산은 무엇을 의미하나요? `r mcq(c("데이터의 크기", answer = "데이터가 퍼진 정도", "데이터의 순서", "데이터의 개수"))`

19. 상관관계가 0에 가깝다는 것은 무슨 의미인가요? `r mcq(c("강한 양의 관계", "강한 음의 관계", answer = "두 변수 간에 선형관계가 없다", "완벽한 관계"))`

20. 다음 중 질적 데이터는? `r mcq(c("키", "몸무게", "나이", answer = "혈액형"))`
:::

## AI의 활용

::: {.webex-check .webex-box}
21. ChatGPT를 만든 회사? `r mcq(c("엔트로픽", answer = "오픈AI", "구글", "마이크로소프트"))`

22. Perplexity AI의 특징은? `r mcq(c("이미지 생성", "코드 실행", answer = "실시간 검색 기반 답변", "음성 변환"))`

23. AI 도구 사용시 주의할 점은? `r mcq(c("비용이 많이 든다", "시간이 오래 걸린다", answer = "생성된 정보의 사실 여부를 검증해야 한다", "컴퓨터가 좋아야 한다"))`

24. 2024년 노벨 물리학상을 수상한 AI 분야의 선구자는 누구인가? `r mcq(c("데미스 하사비스", "존 점퍼", answer = "제프리 힌턴", "데이비드 베이커"))`

25. AI 윤리에서 중요한 것은? `r mcq(c("빠른 처리", "적은 비용", answer = "편향성 없는 판단", "많은 기능"))`
:::

## 기초 데이터 분석

::: {.webex-check .webex-box}
26. 다음 중 가장 기본적인 데이터 정제 방법은? `r mcq(c("모델 만들기", answer = "결측치 처리하기", "그래프 그리기", "보고서 작성하기"))`

27. 데이터 시각화의 목적이 아닌 것은? `r mcq(c("패턴 발견", "관계 파악", answer = "데이터 수정", "이상치 확인"))`

28. 막대그래프와 히스토그램의 차이는? `r mcq(c("색상의 차이", answer = "범주형 vs 연속형 데이터", "크기의 차이", "모양의 차이"))`

29. 상자그림(Box plot)에서 볼 수 없는 것은? `r mcq(c("중앙값", "사분위수", "이상치", answer = "평균"))`

30. 데이터 분석의 첫 단계로 가장 적절한 것은? `r mcq(c("결론 도출", "모델 생성", answer = "데이터 탐색", "보고서 작성"))`
:::

## 힌트와 해설

`r hide("기초 통계 개념 힌트")`
- 평균은 모든 값의 합을 개수로 나눈 것입니다
- 중앙값은 데이터를 정렬했을 때 가운데 있는 값입니다
- 표준편차는 데이터가 평균에서 얼마나 떨어져 있는지를 나타냅니다
- NA는 결측치(Missing Value)를 의미합니다
`r unhide()`

`r hide("기본 그래프 힌트")`
- 산점도는 두 변수의 관계를 점으로 표현합니다
- 히스토그램은 데이터의 분포를 보여줍니다
- 막대그래프는 범주별 비교에 좋습니다
- Violin plot은 분포의 형태를 보여줍니다
`r unhide()`

`r hide("AI 개념 힌트")`
- GPT는 텍스트를 생성하는 AI 모델입니다
- LLM은 대규모 언어 모델을 의미합니다
- 할루시네이션은 AI가 잘못된 정보를 생성하는 현상입니다
`r unhide()`

`r hide("데이터 기초 개념 힌트")`
- 평균과 중앙값의 차이는 데이터의 치우침을 나타냅니다
- 분산은 데이터가 얼마나 퍼져있는지를 보여줍니다
- 상관관계는 두 변수 간의 관계를 나타냅니다
`r unhide()`

`r hide("AI 활용 힌트")`
- 각 AI 도구는 특화된 기능이 있습니다
- AI는 완벽하지 않으므로 검증이 필요합니다
- AI 윤리는 매우 중요한 고려사항입니다
`r unhide()`

`r hide("데이터 분석 힌트")`
- 데이터 정제는 분석의 기초입니다
- 시각화는 데이터를 이해하기 쉽게 만듭니다
- 그래프는 목적에 맞게 선택해야 합니다
`r unhide()`