---
title: "제조업의 데이터 분석과 AI 활용 사전테스트 3"
format: 
  html:
    css: [webex.css]
    include-after-body: [webex.js]
    # 모바일 설정
    touch: true
    center: true
    margin: 0.1
    mobile: true
    view-distance: 3
    responsive: true
    embed-resources: true
---

```{r setup, include = FALSE}
knitr::opts_chunk$set(echo = FALSE)
library(webexercises)
```

## 데이터 사이언스와 프로그래밍 언어 기초

::: {.webex-check .webex-box}
1. 데이터 사이언스의 세 가지 영역이 아닌 것은? `r mcq(c("Statistics", "Domain Knowledge", answer = "Web Design", "Programming"))`

2. R 언어에서 첫번째 열을 선택할 때는 0을 쓰는가? 1을 쓰는가? `r fitb("1", ignore_case = TRUE)`

3. R과 Python 중 통계 분석에 더 특화된 언어는? `r mcq(c(answer = "R", "Python"))`

```{r}
r_advantages <- c(
  "웹 개발의 용이성",
  answer = "통계 분석과 시각화의 일관성",
  "게임 개발의 편리성",
  "운영체제 제어의 편리성"
)
```

4. R의 주요 장점은 무엇인가요? `r longmcq(r_advantages)`
:::

## R 프로그래밍 환경

::: {.webex-check .webex-box}
5. R에서 패키지를 설치하는 명령어는? `r fitb("install.packages")`

6. R에서 패키지를 불러오는 명령어는? `r fitb("library")`

7. tidyverse의 dplyr에 포함되지 않는 함수? `r mcq(c("filter", "mutate", answer = "plot", "group_by"))`

8. R에서 데이터프레임의 구조를 확인하는 함수는? `r fitb("str")`
:::

## 데이터 처리와 Tidyverse

::: {.webex-check .webex-box}
9. dplyr 패키지에서 행을 필터링하는 함수는? `r fitb("filter")`

10. 다음 중 데이터 결합(join)의 종류가 아닌 것은? `r mcq(c("left_join", "right_join", answer = "center_join", "inner_join"))`

```{r}
data_reading <- c(
  "open",
  answer = "read.csv",
  "scan",
  "load"
)
```

11. R에서 CSV 파일 읽기 함수는? `r longmcq(data_reading)`

12. NA 값을 제거하는 함수는? `r fitb("na.omit")`
:::

## 데이터 시각화

::: {.webex-check .webex-box}
13. ggplot2에서 산점도를 그리는 함수는? `r fitb("geom_point")`

14. 다음 중 밀도 그래프를 그리는 함수는? `r mcq(c(answer = "geom_density", "geom_dense", "geom_dist", "geom_dens"))`

15. 그래프를 결합하는 패키지의 이름은? `r fitb("patchwork")`
:::


## 포토 공정의 이해

::: {.webex-check .webex-box}
16. 포지티브 포토레지스트의 특징은? `r mcq(c("노광부가 현상액에 녹지 않음", answer = "노광부가 현상액에 녹음", "노광과 무관하게 녹음", "전혀 녹지 않음"))`

17. 포토레지스트 슬릿 코팅 시 두께를 결정하는 주요 변수는? `r mcq(c("온도", answer = "토출량", "시간", "습도"))`

18. 노광 공정에서 CD(Critical Dimension)에 영향을 주는 요소가 아닌 것은? `r mcq(c("노광량", "초점거리", "마스크 패턴", answer = "습도"))`

19. OLED의 PDL 공정에서 가장 중요한 것은? `r mcq(c("두께 균일도", answer = "테이퍼 각도", "현상 속도", "표면 거칠기"))`

20. 포토레지스트 경화(Hard bake) 공정의 목적은? `r mcq(c("두께 증가", "패턴 형성", answer = "내화학성 향상", "접착력 감소"))`
:::

## 드라이 에칭 공정

::: {.webex-check .webex-box}
21. 등방성 에칭의 특징은? `r mcq(c(answer = "모든 방향으로 동일한 식각률", "수직 방향 식각만 발생", "수평 방향 식각만 발생", "식각이 발생하지 않음"))`

22. ICP 에칭의 장점이 아닌 것은? `r mcq(c("고밀도 플라즈마", "낮은 기판 손상", answer = "낮은 설비 비용", "독립적인 이온 에너지 제어"))`

23. 다음 중 비등방성 에칭을 얻기 위한 조건은? `r mcq(c("높은 공정 압력", answer = "낮은 공정 압력", "높은 온도", "낮은 RF 파워"))`

24. ECCP와 ICP의 주요 차이점은? `r mcq(c("가스 종류", "챔버 재질", answer = "플라즈마 생성 방식", "기판 온도"))`

25. 드라이 에칭의 품질 관리 포인트가 아닌 것은? `r mcq(c("식각률", "균일도", "선택비", answer = "설비 수"))`
:::

## 스퍼터링 공정

::: {.webex-check .webex-box}
26. 스퍼터링의 기본 원리는? `r mcq(c("화학 반응", "열 증발", answer = "물리적 충돌", "전기 분해"))`

27. Rotary 스퍼터링의 장점은? `r mcq(c("높은 증착 속도", answer = "대면적 균일도", "낮은 설비 비용", "높은 타겟 효율"))`

28. 박막의 조직을 치밀하게 만드는 공정 조건은? `r mcq(c("높은 공정 압력", "낮은 RF 파워", answer = "기판 바이어스 적용", "높은 기판 온도"))`

29. 스퍼터링 공정에서 증착률에 가장 큰 영향을 미치는 변수는? `r mcq(c("기판 온도", answer = "RF 파워", "기판 회전 속도", "진공도"))`

30. 박막의 응력을 감소시키는 방법은? `r mcq(c("파워 증가", "압력 감소", answer = "공정 압력 최적화", "기판 온도 감소"))`
:::



## 힌트와 해설

`r hide("데이터 사이언스와 프로그래밍 언어 기초 힌트")`
- 데이터 사이언스의 세 가지 영역: 통계, 프로그래밍, 도메인 지식
- R은 통계 분석을 위해 만들어진 언어입니다
- S 언어는 R의 모태가 되는 언어입니다
`r unhide()`

`r hide("R 프로그래밍 환경 힌트")`
- install.packages는 CRAN에서 패키지를 설치합니다
- setwd로 작업 디렉토리를 설정할 수 있습니다
- tidyverse는 데이터 과학을 위한 패키지 모음입니다
`r unhide()`

`r hide("데이터 처리와 Tidyverse 힌트")`
- dplyr의 주요 동사: filter, select, mutate, summarize, arrange
- join 함수들은 SQL의 조인과 유사합니다
- tidyverse는 read_csv를 권장합니다
`r unhide()`

`r hide("데이터 시각화 힌트")`
- ggplot2는 그래프를 레이어로 쌓아갑니다
- geom_density는 분포를 부드러운 곡선으로 표현합니다
- patchwork는 여러 그래프를 조합할 수 있습니다
`r unhide()`

`r hide("포토 공정 힌트")`
- 포토레지스트의 종류에 따라 현상 특성이 다릅니다
- 코팅 두께는 rpm의 제곱근에 반비례합니다
- CD는 노광량과 초점 거리에 민감합니다
`r unhide()`

`r hide("드라이 에칭 힌트")`
- 등방성은 모든 방향으로 동일한 식각을 의미합니다
- 플라즈마 밀도와 이온 에너지는 독립적으로 제어 가능합니다
- 압력이 낮을수록 비등방성이 증가합니다
`r unhide()`

`r hide("스퍼터링 힌트")`
- 스퍼터링은 운동량 전달 현상입니다
- RF 파워는 증착률과 비례합니다
- 공정 압력은 평균 자유행정과 관련됩니다
`r unhide()`
